臺灣桃園地方法院刑事判決　　　　　　　　94年度易字第73號
公　訴　人　臺灣桃園地方法院檢察署檢察官
被　　　告　甲○○　男　28歲.
被　　　告　丁○○　男　29歲.
上列被告因竊盜案件，經檢察官提起公訴（93年度偵字第12607號）
，本院判決如下：
    主    文
丁○○連續結夥三人、攜帶兇器竊盜，處有期徒刑壹年陸月，扣
案自製T 型扳手貳支均沒收之。
甲○○結夥三人、攜帶兇器竊盜，處有期徒刑柒月，扣案自製T
型扳手貳支均沒收之。
    事    實
一、丁○○與丙○○（臺灣桃園地方法院檢察署檢察官另以案件
    曾經判決確定，為不起訴處分），共同基於意圖為自己不法
    所有，並基於竊盜之概括犯意聯絡，先於93年3 月6 日上午
    7 時許，在桃園縣桃園市○○路77號空地，由丁○○以其所
    有客觀上足為兇器使用之自製T 型扳手一把，以破壞車輛電
    門之方式，竊取戊○○所有之車牌號碼KB- 5713號小貨車1
    部，而丙○○則在旁把風，得手後逃逸，隨後棄置該車在桃
    園縣內壢市○○○○街旁土地公廟前廣場。又於翌日即同年月
    7 日下午1 時許，在桃園縣中壢市榮和市場2 號，由丙○○
    以其所有自製T 型扳手，竊取乙○○所有之車牌ITW-831 號
    重型機車，而丁○○則在旁把風，得手後逃逸，隨後又棄置
    該車在桃園市○○路與江南十街口。
二、丁○○、丙○○承前竊盜之概括犯意，另與甲○○共同基於
    意圖為自己不法所有之犯意聯絡，於同年月8 日凌晨1 時許
    ，結夥3 人在桃園縣八德市○○路麥當勞旁，由丁○○以丙○○所有上開足供兇器使用之自製T 型扳手竊取車號不詳之
    自小貨車，甲○○、丙○○則在旁把風，惟因打不開電門鑰
    匙啟動車輛，甲○○見狀將丁○○推至副駕駛座，啟動該自
    小貨車電門後，丙○○即上車，將插入電門鑰匙孔之上開自
    製T 型扳手拔起放在身上，甲○○並將該部自小貨車駛離現
    場得手。嗣於同日凌晨1 時30分許，在桃園縣桃園市○○路
    與龍壽路口，為警攔檢盤查時，丁○○與丙○○見狀立即跳
    車欲脫逃，當場為警逮捕查獲，並扣得其等所有供犯上開竊
    盜罪所用之自製T 型扳手2 支，而甲○○則趁隙駕車加速逃
    逸。
三、案經桃園縣政府警察局中壢分局報告臺灣桃園地方法院檢察
    署檢察官偵查起訴。
    理    由
一、訊據被告丁○○坦承有竊取KB-5713 號自小貨車，及於93年
    3 月8 日凌晨1 時30分許，在桃園縣桃園市○○路與龍壽路
    口，為警攔檢盤查時，伊與丙○○見狀立即跳車欲脫逃，當
    場為警逮捕查獲，而甲○○則趁隙駕車加速逃逸之事實，被
    告甲○○則坦承，上開被告丁○○如何拿丙○○的扳手去開
    電門偷小貨車，然後伊上車把被告丁○○推到副駕駛座，由
    伊來開車，遇到警察臨檢，被告丁○○、丙○○跳車逃逸，
    伊則駕車逃逸之竊盜事實不諱。被告丁○○則矢口否認有何
    事實欄一、所載竊取ITW - 831 號重型機車及事實欄二、所
    載竊取自小貨車犯行，辯稱：該部ITW - 831 號重型機車並
    非伊竊取的，伊也並沒有幫丙○○把風，事實欄二、所載之
    自小貨車是被告甲○○開至伊桃園市○○○街住處，搭載伊
    與丙○○要到內壢火車站後面榮安十三街找朋友，並未與被
    告甲○○、丙○○結夥行竊該部自小貨車，也沒有在旁把風
    ，在警局製作筆錄時遭受警員刑求云云。惟查：
  (一)上開事實欄一所示關於丁○○與丙○○如何先於93年3 月6
    日上午7 時許，在桃園縣桃園市○○路77號空地，由被告丁○○以其所有自製T 型扳手一把，以破壞車輛電門之方式，
    竊取戊○○所有之車牌號碼KB- 5713號小貨車一部，而丙○○則在旁把風，得手後逃逸，隨後棄置該車在桃園縣內壢市
    ○○○○街旁土地公廟前廣場。又於翌即同年月7 日下午1 時
    許，在桃園縣中壢市榮和市場2 號，由丙○○以其所有自製
    T 型扳手，竊取乙○○所有之車牌ITW-831 號重型機車，而
    被告丁○○則在旁把風，得手後逃逸，隨後又棄置該車在桃
    園市○○路與江南十街口之事實，業據被告丁○○於檢察官
    偵查中供承不諱（見93年核退字第972 號偵查卷第15、16頁
    ），被告丁○○於本院準備程序、審理時並坦承竊取KB-571
    3 號自小貨車之事實，核與證人即共犯丙○○迭於警詢、檢
    察官偵訊及本院審理中證述明確（見93年偵字第12607 號偵
    查卷第9 頁至第11頁、第80至82頁、本院94年3 月30日、5
    月3 日審理筆錄），並互核相符，復據被害人戊○○、乙○○等人於警詢中證述綦詳，並有贓物認領報管單2 紙、桃園
    縣政府警察局車輛遺失證明單等資料附卷足憑及被告2 人所
    有供行竊所用如事實欄一所載扣案之渠等所有自製T 型扳手
    2 支扣案可資佐證。參諸被告丁○○、丙○○經警攔查時立
    即跳車欲脫逃，當場為警逮捕查獲，並扣得其等所有上開自
    製T 型扳手二支，而甲○○則趁隙駕車加速逃逸之情，此有
    桃園縣政府警察局中壢分局刑事案件報告書1 紙在卷可稽（
    見93年偵字第12 607號卷偵查卷第6 頁），益見其畏罪情虛
    ，是其本院上開所辯，未參與行竊ITW-831 號重型機車云云
    ，應無足採。被告丁○○復辯稱：警察在其身上扣案之自製
    T 型扳手非其所有云云，惟被告丁○○於警詢中供稱：為警
    查獲，警方在我身上查獲1 支自己使用砂輪機磨過之T 型扳
    手，伊跟丙○○以上開扣案自製之T 型扳手，竊取車號KB-5
    713 號自小客車，是被告丁○○辯稱，該扣案之自製T 型扳
    手非其所有云云，亦屬推諉卸責之詞，要無足採，應以被告
    丁○○於警詢中所述，較為可採。從而被告丁○○此部分事
    實欄一、所示竊盜事證應堪認定。
  (二)上開關於被告丁○○、甲○○及丙○○竊取自小貨車之事實
    ，被告丁○○於於檢察官偵查中供稱：「為警查獲當時車號
    不詳之小貨車，是今天凌晨一點在八德市○○路麥當勞旁，
    由甲○○持Ｔ型扳手竊取，我和丙○○在旁把風。」等語（
    見93年度核退字第972 號卷第17頁），並經共犯丙○○迭於
    警詢、偵查及本院審理時證述；暨被告甲○○於本院審理時
    自白供稱：被告丁○○拿共犯丙○○扣案的扳手去開電門偷
    小貨車，丁○○發動之後，伊把被告丁○○推到副駕駛座，
    由伊來開車等語（見本院94年5 月3 日審理筆錄第5 頁），
    經核與證人即共犯丙○○於本院同日審理時證稱：車子是被
    告甲○○偷的，伊和丁○○把風，車子原來是被告丁○○去
    偷的，但他打不開鑰匙，後來由被告甲○○去偷等語（見本
    院同上審理筆錄）相符，並有扣案其等所有上開自製T 型扳
    手2 支可資佐證，足認被告丁○○、甲○○及丙○○確有竊
    取車號不詳自小貨車，是被告丁○○上開辯解，顯與證人即
    共犯丙○○、甲○○證述之情節不相符合，要屬事後卸責之
    詞，委無足採，故被告丁○○於檢察官所為之供述，應較為
    可採。參以被告3 人竊得該車不到半小時，為警攔查係由被
    告甲○○駕駛該部自小貨車逃逸，可證被告甲○○及證人丙○○上開關於行竊過程之供述，應堪採信。另證人即共犯丙○○於本院審理時復證稱：伊一般行竊時係用T 型扳手打開
    車門，啟動電門鑰匙以後，會把T 型扳手拔起來放在身上，
    再隨便放1 支鑰匙進去，因為電門插著T 型扳手，人家就會
    知道是贓車等語（見本院同上審理筆錄第6 頁），據此足認
    被告甲○○所述竊取車號不詳之自小貨車係以共犯丙○○所
    有扣案之自製T 型扳手竊取，堪予採信。
  (三)綜上所述，被告丁○○所辯各節，均無足採，被告丁○○、
    甲○○2 人事證均已臻明確，渠等犯行堪予認定，應依法論
    科。
二、論罪科刑部分：
  (一)按刑法第321 條第1 項第3 款之攜帶兇器竊盜罪，係以行為
    人攜帶兇器竊盜為其加重條件，此所謂兇器，其種類並無限
    制，凡客觀上足對人之生命、身體、安全構成威脅，具有危
    險性之兇器均屬之，且祇須行竊時攜帶此種具有危險性之兇
    器為已足，並不以攜帶之初有行兇之意圖為必要。經本院當
    庭勘驗扣案共犯丙○○所有上開自製T 型扳手，勘驗結果：
    刃部前面磨尖，長約7.8 公分，刀柄部分9.5 公分，柄部與
    刃部可以組合。扣案被告丁○○所有自製T 型扳手，勘驗結
    果：刃部前身磨尖，長約9.5 公分，柄部係金屬製造，長約
    11.5公分，刃部長約9 公分（見本院94年5 月3 日審理筆錄
    ），是被告丁○○、共犯丙○○分別於上開行竊時所攜帶之
    自製T 型扳手等物，均屬具有危險性之兇器。
  (二)核被告丁○○就與共犯丙○○所犯如事實欄一部分先後2 次
    犯行所為，均係犯刑法第321 條第1 項第3 款之攜帶兇器竊
    盜罪；被告丁○○、甲○○及共犯丙○○所犯如事實欄二部
    分之犯行，均係犯刑法第321 條第1 項第3 、4 款之結夥3
    人、攜帶兇器竊盜罪。
  (三)被告丁○○就所犯如事實欄一部分所為與共犯丙○○；被告
    丁○○、甲○○就所犯如事實欄二部分所為，與共犯丙○○
    ，分別有犯意聯絡及行為分擔，均為共同正犯。
  (四)被告丁○○先後三次竊盜犯行，時間緊接，方法相同，基本
    構成要件相同之罪名，顯係基於概括犯意為之，為連續犯，
    應依刑法第56條規定從一情節較重之結夥3 人、攜帶兇器竊
    盜罪論處，並加重其刑。
  (五)爰審酌被告丁○○前有違反麻醉藥品管理處罰條例、妨害兵
    役多次前科，有臺灣高等法院被告全國前案紀錄表1 份附卷
    可稽，雖不構成累犯，然品行、素行尚佳，本次行竊之次數
    為3 次，竊取財物為自小貨車、重型機車等物，被害人所受
    之損害非輕，本身在市場經營水果行，猶恣意為之，對於社
    會治安破壞甚鉅，惡性重大、犯罪後僅坦承其中1 件犯行之
    犯後態度；及被告甲○○前有違反毒品危害防制條例，經送
    觀察、勒戒，此亦有其臺灣高等法院被告全國前案紀錄表1
    份附卷可稽，品行、素行不佳，本次行竊之次數為1 次、被
    害人所受之損害、於犯罪後坦承犯罪之犯後態度；兼衡之被
    告二人分別為高中、國中肄業之智識程度，及渠等犯罪之動
    機、目的、手段等一切情狀，分別量處如主文所示之刑。至
    於公訴人雖就被告丁○○部分求處有期徒刑2 年6 月之重刑
    ，然本院審酌前開各情狀，認上開量刑已足惕勵其自新，附
    此敘明。
三、沒收部分：
  (一)如事實欄二、部分竊盜時、地為警查獲自製T 型扳手2 支，
    分屬被告丁○○、共犯丙○○所有，並供被告丁○○、甲○○及共犯丙○○用以行竊之用，業據被告丁○○、證人丙○○，分別於警詢或本院審理中證述在卷，均應依刑法第38條
    第1 項第2 款規定沒收之。
據上論斷，應依刑事訴訟法第299 條第1 項前段，刑法第28條、
第56條、第321 條第1 項第3 款、第4 款、第38條第1 項第2 款
，判決如主文。
本案經檢察官廖先志到庭執行職務。
中　　華　　民　　國　　94　　年　　5 　　月　　17　　日
                  刑事第十二庭審判長法　官　游紅桃
                                    法  官  王美玲
                                    法  官  黃永定
以上正本證明與原本無異。
如不服本判決，應於送達後10日內，向本院提出上訴狀。
                                    書記官　施春祝
中　　華　　民　　國　　94　　年　　5 　　月　　17　　日
